# 矿产资源勘查的费用的处理

提问人：sjzhw16828 时间：2010-04-08 15:26:07
矿山企业对自己出资进行矿产资源勘查的费用是一次性入当期费用，还是计入长期待摊费用分期摊销？还是计入无形资产核算？摊销期限如何确定？

回答人：chenyiwei
新准则下可参考 27 号石油天然气开采准则的规定，采用成果法核算。 《企业会计准则讲解 2008 》第二十八章提到：“石油天然气以外的采掘企业的勘探和评价活动参照油气准则执行，其他活动应按照相关准则进行处理”。